331Edepot - Archives communales déposées de Mantoche
Archives Départementales de la Haute-Saône
- ARCHIVES MODERNES
  - FINANCES DE LA COMMUNE
    - Comptes de gestion (1790-1850), un cahier de comptes communaux, mandats, correspondance administrative et un passeport (1803-1808)., 331 Edepot 62; L1
      COMPTE DE GESTION; CORRESPONDANCE
      FINANCES COMMUNALES
    - Comptes administratifs (1790-an XI, 1835-1849, 1873, 1875-1880, 1883-1905). Budgets (an XI-1850, 1871-1922). Vente de matériel (1845, 1898). Rentes (1862-1865). Permis de chasse (1857-1875)., 1790-1922; 331 Edepot 63; L2
      COMPTE ADMINISTRATIF; BUDGET; PERMIS DE CHASSE
  - EDIFICES PUBLICS
    - Etablissement d'un corps de garde (1793). Horloge, remplacement et réparations (an VIII-1891, 1 photo s.d.). Démolition du four banal (1814). Maison commune, construction (1833-1836, plan), réparations (1840-1841 (7), 1863). Ecoles, installation dans le presbytère (1834-1836), réparations et ameublement (1843), lieux d'aisances (1853, 3 plans), échange de maisons (1858), création d'une salle d'asile (1859-1860), vente de l'ancienne école (1860-1861, 1 plan), travaux (1864), réparations à la salle des garçons (1865-1866, 1 plan), installation d'une école libre (1883, 1892, 1 plan), création d'une salle de musique (s.d.) et réparations (1904). Bascule publique, installation (1896-1900, plan)., 1793-1904; 331 Edepot 64; M1
      PLAN; PHOTOGRAPHIE
      ECOLE; HOTEL DE VILLE
    - Fontaines, construction (1837-1839, plan s.d.), réparations (1842-1858), acquisition de terrain pour le canal souterrain (1859, 1 plan), travaux à la fontaine (1842, 1 plan). Bateau-lavoir, construction (1871-1873, 1909, plans), réparations (1878). Lavoir, avant-projet d'alimentation (1888, 1 plan). Eglise, réparations (an XII, 1899), travaux au clocher (1818, 1835), confection de vitraux (1840), travaux à l'église, aux murs du cimetière, à un puits et à 2 pontceaux (1841-1842 (7)), construction d'un mur devant l'église (1842 (8)), réparations à la voûte et au choeur de l'église (1890, plan). Cloches, acquisitions (1827, 1861) et refonte (1861-1862). Presbytère, vente entre particuliers (1805), acquisition par la commune (1813-1856), restauration (1836-1839, 1856-1858, plans), réparations à la cure et à la fontaine (1842), travaux (1879). Cimetière, projet de déplacement (an XIII), acquisition de terrain (1832-1834, plan), agrandissement (1863), vente des peupliers (1865), liste des tombes (1879), construction d'un mur de terrasse de l'ancien cimetière (1843 (7))., An XII-1909; 331 Edepot 65; M2
      CIMETIERE; EDIFICE CULTUEL; PRESBYTERE
  - BIENS ET BOIS COMMUNAUX-EAUX
    - Etat (1861). Ventes (1900). Achat d'une maison (1900-1901). Droit de parcours, vaine-pâture (1824-1830), litige avec la commune d'Apremont (1806, 1842, 1857, 1885-1886, plans). Droit de passage sur les pâtis communaux (1848, 1858, 1880). Procédure concernant la réintégration à la commune de plusieurs terrains dont le pré du Gros Buisson, saisis par la famille Joly (an II-1808 -voir 331 E dépôt 5/DD2). Amodiations des pâtis communaux (an II-an XII, 1871, plan). Litige entre la commune et Hubert Boeuf, cultivateur, pour le non-paiement du bail d'un champ (an III-an XI). Procédure contre divers particuliers au sujet des regains (an XII-1809)., An II-1902; 331 Edepot 66; N1
      BAUX RURAUX; BIEN SPOLIE; PATURAGE
      APREMONT; GROS BUISSON (LE); MANTOCHE
      BOEUF (Hubert); JOLY
    - Procédure reconnaissant la propriété du bois du Fahy aux communes de Mantoche et d'Apremont, lequel a été usurpé par les domaines (1792-an XIII). Aménagement des bois (an VIII-1892, plan). Balivage et martelage (1822-1828). Délimitation (1830, 1853-1855). Arpentage (1858). Vente de bois pour la marine et l'artillerie (1807-1825). Délits forestiers (an X-1895). Location de la chasse (an XIV-1899)., 1792-1899; 331 Edepot 67; N2
      AMENAGEMENT FORESTIER; BOIS
      APREMONT; FAHY (LE); MANTOCHE
    - Ventes d'ételles, fagots, bois de rebut de la marine et produits divers (1806-1830). Exploitation de la coupe affouagère (1807-1891). Répartition du taillis et de la futaie de l'affouage (1814-1830)., 1806-1891; 331 Edepot 68; N3
    - Puits, travaux à l'église, aux murs du cimetière, à un puits et à 2 pontceaux (1841, plans), acquisition de terrain pour établir un puits (1846, plan), réparation à la pompe du Lion (1873, mauvaise qualité de l'eau (1892). Puits de la Cure, travaux pour l'alimentation du puits (1840), remplacement de la pompe (1866). Puits de la rue des Vaches, travaux (1842 -voir 331 E dépôt 70/O1), projet de construction (1868), acquisition de terrain (1869, 2 plans), établissement d'une pompe sur le puits (1881), transfert de la pompe (1889). Amodiations du four banal (1791-an IX). Concessions au cimetière et tarif (1862-1899). Arpentage entre particuliers (1856-1863, plan). Baux entre particuliers (s.d.)., 1791-1899; 331 Edepot 69; N4
      CONCESSION FUNERAIRE; EAU POTABLE
      MANTOCHE; VACHES (RUE DES)
  - VOIRIE-REGIME DES EAUX-MOYENS DE TRANSPORT-TRAVAUX DIVERS
    - Anticipations sur les rues (an X, 1811, 1901, plan). Alignement, réclamations (1843-1846, plan). Travaux aux rues, à la fontaine, au puits de la rue des Vaches et à la maison commune (1842, plan). Elargissement de la Grand'Rue avec construction d'un mur devant l'église et d'un mur de terrasse à l'ancien cimetière (1842-1843, 2 plans). Etablissement d'égouts (1903). Litige entre le sieur Millardet et la commune, au sujet d'une ruelle derrière la maison commune (1837-1842, 3 plans). Réparations à la ruelle Quennevey (1840-1842, au chemin de la Bouloye (1855). Construction de la rue de la Fontaine (1885-1886). Projet d'adduction d'eau (1931)., An X-1931; 331 Edepot 70; O1
      HOTEL DE VILLE; VOIE COMMUNALE
      FONTAINE (rue de la ); MANTOCHE; QUENNEVEY (ruelle)
    - Chemin vicinal n° 1, de Mantoche à Apremont (1889). Chemin rural n° 6, du Poirlot, allant de Mantoche à Nantilly (1806-1894,2 plans). Chemin de Mantoche à Autrey (1807-1849, mêmes plans). Chemin d'Apremont à Champvans (1823). Chemin vicinal n° 5, de Mantoche à Passirey (1824-1889). Chemin vicinal n° 3, de Mantoche à Poyans (1842-1890, 3 plans). Rectification de la rampe du chemin d'Apremont (1841, plan). Chemin de moyenne communication n° 27, du Pont de Gray au Port du Poirier (1863-1867). Route impériale n° 70, d'Avallon à Combeaufontaine (1854-1904)., 1806-1904; 331 Edepot 71; O2
      CHEMIN RURAL; ROUTE DEPARTEMENTALE; ROUTE NATIONALE
      MANTOCHE; POIRLOT (chemin du)
    - Chemins vicinaux, travaux (an XIII-1903), anticipations (1808), délimitation (1810-1843, plan), tableaux (1829-1832), états (1846). Ponts et aqueducs (1851-1903, plan). Prestations (1840-1904). Créations de ressources (1843-1895)., An XIII-1904; 331 Edepot 72; O3
      CHEMIN RURAL; OUVRAGE D'ART
    - Moulin de Passirey (1791-1862). Moulin de Mantoche (1808-1865). Construction d'un patouillet (1826-1827). Curage des ruisseaux et fossés, de la Sous-Froide et du Vieux Bief (1806-1900, plan). Sources, jugement attribuant la propriété d'une source à la commune contre Jean Champey (1818), recherche de source (1863). La Saône, dérivation d'Apremont (1860-1882), projet de construction d'un port (1884-1891, plan)., 1791-1900; 331 Edepot 73; O4
      COURS D'EAU; EAU SOUTERRAINE; VOIE NAVIGABLE
      MANTOCHE; PASSIREY; SAÔNE (LA); SOUS-FROIDE (LA); VIEUX BIEF (LE)
      CHAMPEY (Jean)
    - Chemin de fer, ligne d'Auxonne à Gray (1845-1889, plan). Ligne télégraphique (1856). Ligne téléphonique (1901). Carrières, extraction et transport de pierres (1841-1897)., 1841-1901; 331 Edepot 74; O5
      CARRIERE; RESEAU FERROVIAIRE; TELEGRAPHE; TELEPHONE
  - CULTE
    - Eglise constitutionnelle, serment du curé (1790-1808), expulsion du curé (1792). Suppression des processions religieuses par arrêté municipal (1881). Fabrique. Inventaire du mobilier (1792). Subventions (1845-1851). Comptes de gestion (1850, 1898-1904). Budget (1852)., 1790-1904; 331 Edepot 75; P1
      COMPTE DE GESTION; BUDGET; INVENTAIRE
  - ASSISTANCE ET PREVOYANCE
    - Bureau de bienfaisance. Registre des actes du comité (1811-1847). Décès d'un membre (1854), nomination (1866). Création d'un bureau (1904). Comptes de gestion (1883-1902)., 1811-1904; 331 Edepot 76; Q1
      REGISTRE; COMPTE DE GESTION
      PROTECTION SOCIALE
    - Atelier de charité (1867). Hospitalisations (1855-1904). Indigents, secours, listes des indigents et des habitants charitables (1816-1880). Aliénés (1844-1904). Enfants assistés (1809-1899). Filles-mères (1866-1874). Médecine gratuite (1832-1902). Protection des enfants (1876-1928). Création d'une société de secours mutuel (1859). Pensions aux familles de militaires (1871), aux militaires (an III-1903). Secours accordé aux enfants nés le 16 mars 1856. Vaccinations (1904-1915)., An III-1928; 331 Edepot 77; Q2
      LISTE
      AIDE SOCIALE A L'ENFANCE; PROTECTION SOCIALE
  - INSTRUCTION PUBLIQUE
    - Comité de surveillance (1 registre, 1834-1850). Caisse des écoles (1882). Commission municipale scolaire, élections des délégués (1884-1904). Instituteurs, nominations, démissions, traitements (an III-1895). Mobilier et bibliothèque (1843-1885). Création d'une classe enfantine (1893-1894). Cours d'adultes (1865-1869). Registre d'inscription sur les listes de gratuité scolaire (1844-1850), suivi de demandes de naturalisation (1880); à la fin du registre, réclamations des jurés (1848-1849) et listes des jurés, confection de listes électorales (1871-1880). Manuscrit de notes historiques sur Mantoche par A. Genet (1906). Cercle de Mantoche (1881). Société de gymnastique (1882-1883)., An III-1906; 331 Edepot 78; R1
      VIE SCOLAIRE
      GENET (A.)